臺灣臺北地方法院民事簡易判決
110年度北簡更二字第8號
原      告  劉芳妤  
被      告  潮網科技股份有限公司


法定代理人  徐挺耀  
訴訟代理人  馮昌國律師
            楊淇皓律師  
上列當事人間請求侵權行為損害賠償事件，前經本院民事庭發回
更審，本院於民國110年10月26日言詞辯論終結，判決如下：
    主    文
原告之訴駁回。
訴訟費用新臺幣壹仟壹佰壹拾元由原告負擔。
    事實及理由
壹、程序方面：
一、原告經合法通知，未於最後言詞辯論期日到場，查無民事訴
    訟法第386條所列各款情事，爰依被告之聲請，由其一造辯
    論而為判決。
二、原告原起訴請求被告給付原告新臺幣（下同）100,100元，
    及自起訴狀繕本送達之日起至清償日止按年息5%計算之利息
    （見本院109年度北簡字第2467號卷第9頁），前經本院109
    年度北簡字第2467號裁定移送臺灣士林地方法院，原告提起
    抗告後，經本院民事庭以109年度簡抗字第35號裁定廢棄原
    裁定，嗣本院109年度北簡更一字第11號判決以原告之訴顯
    無理由駁回原告之訴後，原告於109年8月間提起上訴，原告
    並於109年12月6日具狀擴張為請求被告給付原告101,000元
    ，及自106年11月7日起至清償日止按年息5%計算之利息（見
    本院109年度簡上字第444號卷第55頁），嗣經本院民事庭以
    109年度簡上字第444號判決廢棄原判決，發回簡易庭更為審
    理，合先敘明。
貳、實體方面：
一、原告主張：原告不是「早餐店殺手」，也沒有「早餐店殺手
    」之不當行為，被告貼文「早餐店殺手」負面毀謗標題與新
    聞內容置入網站，不但毀壞原告聲譽造成原告的身心受創痛
    苦至今無法平復，也讓原告無法找尋工作維生，被告持續毀
    壞原告聲譽嚴重侵害原告權益。被告沒有審核貼文的內容上
    傳置入網站讓人觀閱及轉貼，應負毀壞原告聲譽及工作權益
    的損害賠償責任，為此原告依民法侵權行為損害賠償之規定
    ，請求被告賠償原告101,000元等語。並聲明：被告應給付
    原告101,000元，及自106年11月7日起至清償日止按年息5%
    計算之利息。
二、被告辯稱：被告作為Twitter在臺灣之代理商，經營交友網站平台供人使用，Twitter使用者於類同部落格之網路空間中本於自由意志表達、轉載、分享思想及言論，被告提供該網路平台服務，屬憲法保障言論自由下所形成之意見交換空間。被告沒有轉貼文章的行為，被告沒有侵權行為，原證1至4、6網路頁面之內容，被告實際上並無管理權限。原證5、7是Twitter使用者自行轉貼其他網站的文章到Twitter網站，於Twitter網站中上傳置入新聞者係Twitter使用者，並非被告所為，且被告無審查義務，縱若Twitter使用者轉貼新聞內容構成侵權行為，原告所受損害與被告提供網路平台服務之行為間並無相當因果關係，也否認原告受有損害等語。並聲明：㈠原告之訴駁回。㈡如受不利判決，願供擔保請准宣告免為假執行。
三、得心證之理由：
　㈠按故意或過失，不法侵害他人之權利者，負損害賠償責任；
    不法侵害他人之身體、健康、名譽、自由、信用、隱私、貞
    操，或不法侵害其他人格法益而情節重大者，被害人雖非財
    產上之損害，亦得請求賠償相當之金額，民法第184條第1項
    前段、第195條第1項分別定有明文。次按侵權行為之成立，
    須行為人因故意過失不法侵害他人權利，亦即行為人之行為
    須具備歸責性、違法性，並不法行為與損害間有因果關係，
    始能成立，且主張侵權行為損害賠償請求權之人，對於侵權
    行為之成立要件應負舉證責任（最高法院100年度台上字第3
    28號判決要旨參照）。復按損害賠償之債，以有損害之發生
    及有責任原因之事實，並二者之間，有相當因果關係為成立
    要件，故原告所主張損害賠償之債，如不合於此項成立要件
    者，即難謂有損害賠償請求權存在（最高法院48年台上字第
    481 號判例可資參照）。再按名譽為個人在社會上享有一般
    人對其品德、聲望或信譽等所加之評價，屬於個人在社會上
    所受之價值判斷，名譽有無受損害，應以社會上對其評價是
    否貶損為斷；侵害名譽權損害賠償，須行為人因故意或過失
    貶損他人之社會評價，而不法侵害他人之名譽，致他人受損
    害，方能成立（最高法院90年台上字第646號判例、90年度
    台上字第1814號判決、104年度台上字第2365號判決參照）
    。本件被告否認原告對被告有侵權行為損害賠償請求權存在
    ，並以上揭情詞置辯，原告自應就其主張被告故意或過失不
    法侵害原告之權利、原告受有101,000元之損害、不法侵害
    行為與原告所受損害間有相當因果關係等有利於己之事實，
    負舉證之責。
　㈡查原告主張：被告貼文「早餐店殺手」負面毀謗標題與新聞
    內容置入網站，全面毀壞原告聲譽及工作權益，造成原告身
    心受創，構成侵權行為云云，但被告否認有原告所述貼文之
    行為，且原告提出之證物1至4、6（見本院109年度北簡字第
    2467號卷第13至19頁、第23頁），僅係Google瀏覽器之頁面
    或新聞報導頁面之截圖，又原告提出之證物7（見本院109年
    度北簡字第2467號卷第25至31頁），係其在Twitter網站以
    「早餐店殺手」搜尋之頁面列印資料，均不足以證明被告有
    貼文或任何不法侵害原告權利之行為。另觀諸原告提出之證
    物5（見本院109年度北簡字第2467號卷第21頁），雖顯示訴
    外人林○○以其Twitter帳號轉貼「早餐店殺手再出招！『工作
    21天要30萬』還告同事作偽證」為標題之新聞，但該新聞非
    被告所撰擬、發表，亦非被告轉載於Twitter網站上，自難
    認被告有原告所述以貼文方式報導「早餐店殺手」新聞或任
    何不法侵害原告權利之行為。則原告主張：被告貼文「早餐
    店殺手」負面毀謗標題與新聞內容置入網站，全面毀壞原告
    聲譽及工作權益，造成原告身心受創，構成侵權行為云云，
    為非可採。
　㈢本件原告固另主張：被告沒有審核貼文的內容上傳置入網站
    讓人觀閱及轉貼，應負毀壞原告聲譽及工作權益的損害賠償
    責任等語。然網際網路服務平台提供者與一般平面媒體或電
    子媒體在管理結構及能力上有其顯著差異性，平面媒體或電
    子媒體就廣告文宣之刊登或播出，具有事前審核、刪改、或
    准否之權力，故平面媒體或電子媒體得於審核他人製作之文
    章或文宣後決定刊登或播出，因此對於侵害他人權利之結果
    ，有預見及防止之可能性；網際網路服務平台業者對於使用
    服務者所刊載之文字內容欠缺事前審核之機制，現實上以目
    前能力、技術亦無法達到事前篩選之作用，若謂網際網路服
    務業者須對於所有使用其所提供之網路服務平台者之行為負
    損害賠償責任，不惟課予網路服務業者過重責任，且將阻礙
    網際網路服務之發展，其結果將造成網際網路服務之限縮，
    反將不利於大眾。本件被告係Twitter在臺灣之代理商，Twi
    tter係網路服務平台提供者，Twitter使用者得分別依其所
    創建之帳號，於類同部落格之網路空間中本於自由意志表達
    、轉載，Twitter係提供意見交換平台，對於使用者之行為
    ，原則上應不負損害賠償責任，本件原告請求被告損害賠償
    ，難認有據。且查，原告所提出Google瀏覽器之頁面或新聞
    報導頁面之截圖，及在Twitter網站以「早餐店殺手」搜尋
    之頁面列印資料或林○○以其Twitter帳號轉貼「早餐店殺手
    再出招！『工作21天要30萬』還告同事作偽證」為標題之新聞
    中，並無出現原告真實姓名（見本院109年度北簡字第2467
    號卷第13至31頁），尚無從自新聞標題與內容查知與原告之
    關聯，亦無從認定原告實際上受有損害，且無從認定原告所
    主張之損害與被告經營Twitter網站間有相當因果關係，原
    告就其主張有何名譽等權益受損、有何導致其無法工作之工
    作權受損等有利於己之事實，復未舉證證明以實其說，原告
    之主張，無足憑取，自難認被告成立侵權行為。是原告主張
    侵權行為而請求被告賠償101,000元，洵屬無據。
　㈣況本件新聞報導中所使用早餐店殺手一詞，雖讓原告感到不
    滿，然衡情尚非一般人認知之偏激或不堪之語句，且上述新
    聞報導及標題屬意見表達，尚難認上述新聞報導之媒體及在
    網站轉貼該新聞連結之Twitter使用者具違法性，更難認被
    告提供網站平台服務供Twitter使用者意見表達、轉載有何
    違法之處，應認被告不構成侵權行為。
四、從而，原告依侵權行為法律關係，請求被告給付101,000元
    ，及自106年11月7日起至清償日止按年息5%計算之利息，為
    無理由，應予駁回。
五、本件為判決之基礎已臻明確，兩造其餘主張、陳述並所提證
    據，經審酌後，認均與本件之結論無礙，爰不再一一論述，
    附此敘明。
六、結論：本件原告之訴為無理由，依民事訴訟法第78條，判決
    如主文。　　
七、本件訴訟費用額，依後附計算書確定如主文第2項所示金額
    。　　　　　　
中　　華　　民　　國　　110 　年　　11　　月　　9 　　日
                    臺灣臺北地方法院臺北簡易庭
                              民事庭  法  官　羅富美
以上正本係照原本作成。
如不服本判決，應於判決送達後20日內向本庭（臺北市○○區○○○
路0段000巷0號）提出上訴狀，並按他造當事人之人數附繕本。
如委任律師提起上訴者，應一併繳納上訴審裁判費。　　　
中　　華　　民　　國　　110 　年　　11　　月　　9 　　日
  　　　　　　　　　　　　　　　　    書記官  陳鳳瀴　
計算書：
項　　　　目             金　額（新臺幣）　　備　　註
第一審裁判費   　 　　   1,110元
合　　　　計　　　       1,110元